臺灣高雄地方法院交通事件裁定　　　　100年度交聲字第987號
原處分機關　高雄市政府交通局
法定代理人　王國材
異　議　人
即受處分人　李麗華
上列異議人即受處分人因違反道路交通管理處罰條例案件，對於
高雄市政府交通局於中華民國100 年4 月26日所為之處分（原處
分案號：高市交裁字第裁32-BCB008458），聲明異議，本院裁定
如下：
    主  文
異議駁回。
    理  由
一、異議意旨略以：異議人即受處分人李麗華（下稱異議人）於
    民國100 年2 月26日15時27分許，駕駛車牌號碼9602-WY 自
    用一般小客車，行經翠華路1401號路段時，為現場測速照相
    攝影儀器測得有超速行駛之違規情事，經高雄市政府交通局
    （下稱原處分機關）依高雄市政府交通警察大隊逕行舉發，
    以異議人有汽車駕駛人行車速度超過規定最高時速20公里以
    上未滿40公里之違規情事，依道路交通管理處罰條例第40條
    、第63條第1 項規定，處以罰鍰新臺幣（下同）1,800 元，
    並記違規點數1 點之處分，惟前開路段牌告（標示）僅設置
    於上開路段之「左側」，惟異議人駕車行駛係靠右側車道，
    該牌告（標示）之設置，對於靠右側車道行駛之駕駛人而言
    ，實非顯著可注意，令駕駛人無從遵循減速，建請在上開路
    段之「右側」亦應設置警告標示，又異議人心有不甘，爰依
    法聲明異議，請求本院撤銷前開裁決處分，另為不罰之諭知
    云云。
二、按汽車駕駛人，行車速度，超過規定之最高時速，或低於規
    定之最低時速，除有第43條第1 項第2 款情形外，處新臺幣
    1,200 元以上2,400 元以下罰鍰，道路交通管理處罰條例第
    40條定有明文。汽車駕駛人有違反道路交通管理處罰條例第
    40條之情形者，記違規點數一點，同條例第63條第1 項第1
    款復已明定。又對於行車速度超過規定之最高速限或低於規
    定之最低速限之違規行為，採用固定或非固定式科學儀器取
    得證據資料證明者，於一般道路須至少於一百公尺，於高速
    公路、快速公路須至少於三百公尺前，明顯標示之，道路交
    通管理處罰條例第9 條第3 項著有規定。
三、經查，本件異議人於100 年2 月26日15時27分許，駕駛車牌
    號碼9602-WY 自用一般小客車，行經最高速限為時速60公里
    之翠華路1401號路段時，為現場測速照相攝影器材測得其車
    速為時速81公里，有超速行駛之違規情事，經原處分機關依
    舉發機關逕行舉發，於100 年4 月26日作成高市交裁字第裁
    32-BCB008458號裁決，以異議人有汽車駕駛人行車速度超過
    規定最高時速20公里以上未滿40公里之違規情事，依道路交
    通管理處罰條例第40條、第63條第1 項之規定，處以罰鍰
    1,800 元，並記違規點數1 點之處分等情，除據異議意旨陳
    明在卷，並有舉發違反道路交通管理事件通知單、裁決書各
    1 份、採證照片等附卷可參；又前揭照片所示，設置在本件
    固定式測速照相儀器前方，標示內容為「60公里速限」及「
    前有違規測速照相」標誌之位置，係在同路段距離上開測速
    儀器坐落處約182 公尺前方位置，亦有高雄市政府警察局交
    通警察大隊100 年4 月18日高市警交逕字第1000015341 號
    函1 份在卷可佐，與前引法條規定應設置之位置尚無不符。
    異議意旨雖以前開違規現場前方設置之警告標示僅設置於道
    路之「左側」，令行駛於「右側」之駕駛人無從注意云云。
    惟按「行車速度，依速限標誌或標線之規定，無速限標誌或
    標線者，應依下列規定：行車時速不得超過五十公里。但在
    未劃設車道線、行車分向線或分向限制線之道路，或設有快
    慢車道分隔線之慢車道，時速不得超過四十公里。」道路交
    通安全規則第93條第1 項第1 款定有明文。且交通主管機關
    對於行車速限設定最高速限之目的，係為維護行車安全，避
    免發生車輛事故及傷亡之情事，是主管機關自有基於上開考
    量，而分別依道路各段之客觀狀況設置不同速限之權限，駕
    駛人於行車時自負有遵守時速管制規定之義務。本件異議人
    經考驗合格而領有普通小型車駕駛執照，有公路監理電子閘
    門─證號查詢汽車駕駛人資料1 份存卷可按，其對於前揭一
    般駕駛汽車之人所應具備之基本認知，自不得諉為不知，並
    有隨時注意並遵守各路段時速限制之義務。茲上開違規現場
    路段之雷達測速照相設備前方約182 公尺處，既設有60公里
    速限標誌及前有測速照相請減速慢行告示牌乙面，位置明顯
    且清晰可見，足以讓一般汽車駕駛人均注意並瞭解該路口應
    減速慢行、注意行車安全之規範，異議人即應遵守現行有效
    之法令及標示，始符法治之原則，況其所行駛道路又非高速
    公路，縱未見得速限標誌，以一般道路亦可預期行車速限不
    得超過60公里，而異議人竟仍以時速81公里之車速超速行駛
    ，違規情節至明。另異議人執上開路段未另警告標示於「右
    側」而指摘本件裁罰可議云云，惟駕駛人應非以是否設有速
    限標示牌或測速警示牌來作為修正駕駛習慣或規避裁罰之依
    據，本件警員依測速照相器所得照片取締之結果既正確無誤
    ，前開裁決處分尚非有何違法不當，更無解於異議人違規之
    情節，仍應依法處罰。
四、綜上所述，異議人於前揭時地既有汽車駕駛人行車速度超過
    規定最高時速20公里以上未滿40公里之違規情事，原處分機
    關依道路交通管理處罰條例第40條、第63條第1 項規定，對
    異議人處以罰鍰1,800 元，並記違規點數1 點之裁決，於法
    即無不合，異議意旨以原裁決不當而請求本院撤銷原裁決，
    即無理由，應予駁回。
五、據上論斷，應依道路交通案件處理辦法第18條，裁定如主文
    。
中    華    民    國   100    年    5     月    31    日
                  交通法庭    法  官  王品惠
以上正本證明與原本無異。
如不服本裁定應於收受送達後5 日內向本院提出抗告書狀敘述抗
告之理由抗告於臺灣高等法院高雄分院。
中    華    民    國   100    年    5     月    31    日
                              書記官  李文廣